Minutes et répertoires du notaire Antoine de MAHAULT, 19 janvier 1700 - 29 décembre 1728 (étude XX)
Archives nationales
- Minutes de Antoine de MAHAULT, mars 1676 - 1728; MC/ET/XX/404 - MC/ET/XX/541
  - Minutes. 1724, mai - août, mai - août 1724; MC/ET/XX/482
    - POTIER (Marin) Maître Serrurier Rue du Bout du Monde § Mariage de la fille .., 5 juin 1724; MC/ET/XX/482
      contrat de mariage; Potier, Marin
    - HEU (Pierre) Maître fondeur Rue Denfert § Mariage de .., 5 juin 1724; MC/ET/XX/482
      contrat de mariage; Heu, Pierre
    - NOTAIRE (Charles) Maître Cartier Rue du Bail. § Mise en apprentissage chez -, 11 juin 1724; MC/ET/XX/482
      contrat d'apprentissage; Notaire, Charles
    - CARTIER (apprentissage de) § Mise en .. de FONTAINE (Guillaume) âgé de 18 ans pour 6 ans chez NOTAIRE (Charles), 11 juin 1724; MC/ET/XX/482
    - DUBREUIL (Jacques) Maçon Rue Marivaux (ou moineant) § Quittance rapportée .., 17 juillet 1724; MC/ET/XX/482
      quittance; Dubreuil, Jacques
  - Minutes. 1724, septembre - décembre, septembre - décembre 1724; MC/ET/XX/483
    - VINET (Pierre) Maître sculpteur Porte Montmartre § Mariage -, 10 septembre 1724; MC/ET/XX/483
      contrat de mariage; Vinet, Pierre
    - Martin (Jean-Baptiste), marchand orfèvre, Pont au Change § Bail d'une maison à .., 19 septembre 1724; MC/ET/XX/483
    - BARONNEAU (Joseph) Horloger § Pendule par ..; Inventaire après décès de VILLE du VINIDE (Nicolas de), 22 septembre 1724; MC/ET/XX/483
      inventaire; Baronneau, Joseph
    - Transaction concernant Claude Merger, de l’Académie royale de musique, demeurant paroisse saint-Eustache., 26 septembre 1724; MC/ET/XX/483
    - LAUMOSNIER (Etienne) Maître potier d'étain Rue Montmartre § Abandonnement., 28 septembre 1724; MC/ET/XX/483
      Laumosnier, Etienne
    - GOSSELIN Horloger § Pendule par .. Inventaire après décès de REGNAULT (Pierre), 5 octobre 1724; MC/ET/XX/483
    - Mise en apprentissage de Louis Bidault pour 5 ans chez Pierre Viné, sculpteur., 16 octobre 1724; MC/ET/XX/483
      contrat d'apprentissage; Bidault, Louis; Viné, Pierre; sculpteur
    - VINET (Pierre) Maître sculpteur Porte Montmartre § Mise en apprentissage chez -, 16 octobre 1724; MC/ET/XX/483
      contrat d'apprentissage; Vinet, Pierre
    - Déclaration (un acte) et quittance (un acte) concernant Louis de Boulogne, directeur de l'académie royale de peinture et sculpture, demeurant rue des Fossés-Montmartre., 24 novembre 1724; MC/ET/XX/483
      déclaration; quittance; Fossés-Montmartre (rue des); Boullogne, Louis de (1654-1733); directeur d'établissement d'enseignement; administrateur
    - VINCENT (François Nicolas) Maître sculpteur, Faubourg Saint-Honoré § Séparation -, 28 novembre 1724; MC/ET/XX/483
      Vincent, François Nicolas
  - Minutes. 1725, janvier - avril, janvier - avril 1725; MC/ET/XX/484
    - DEBANNE (Gabriel) Maître Serrurier. Rue de Bourbon § Bail .., 9 janvier 1725; MC/ET/XX/484
    - CUDEVILLE (Jacques) Entrepreneur de bâtiments Rue Montmartre § Création de pension .., 11 janvier 1725; MC/ET/XX/484
    - Mainlevée concernant Pierre Chaufourneau, musicien, demeurant rue Geoffroy-l’Angevin., 14 janvier 1725; MC/ET/XX/484
      musicien; Chaufourneau, Pierre; mainlevée; Geoffroy-l'Angevin (rue)
    - DESVERGERS (Guillaume) Maître menuisier Grande rue du faubourg Saint-Laurent § Obligation .., 23 janvier 1725; MC/ET/XX/484
      obligation; Desvergers, Guillaume
    - HOLLIER (Etienne) Maître serrurier Rue de Cléry § Notoriété .., 12 mars 1725; MC/ET/XX/484
      Hollier, Etienne
    - GAUDERON Horloger § Pendule par .. (Inventaire après décès de la marquise de CIRCÉ), 12 avril 1725; MC/ET/XX/484
    - Pepin (Dominique), menuisier, rue Batelière § Testament de Taconnet Marie Anne, 20 avril 1725; MC/ET/XX/484
      testament; Pépin, Dominique; Taconnet, Marie-Anne
    - HAZARD (Pierre) Maître tapissier § Etat de meubles par .. (Testament de TACONNET Marie Anne), 20 avril 1725; MC/ET/XX/484
      testament; Hazard, Pierre
  - Minutes. 1725, mai - juillet, mai - juillet 1725; MC/ET/XX/485
    - HOLLIER (Etienne) Maître Serrurier Rue de Cléry § Mise en apprentissage chez .., 24 mars 1725; MC/ET/XX/485
      contrat d'apprentissage; Hollier, Etienne
    - SERRURIER (Brevet d'apprentissage de) § mise en .. de MARY (Pierre) âgé de 18 ans pour 5 ans chez HOLLIER (Etienne) qui le nourri, loge, blanchi moyennant 298 livres)., 24 mars 1725; MC/ET/XX/485
      contrat d'apprentissage; Serrurier, Brevet D'Apprentissage de; De Mary, Pierre; Ans Chez Hollier, Etienne
    - LEHARDY (Julien) Maître Serrurier en Bretagne § Mariage de .., 6 mai 1725; MC/ET/XX/485
      contrat de mariage; Lehardy, Julien
    - Morel (André), maître menuisier, rue de la Jussienne § Procuration déposée .., 17 mai 1725; MC/ET/XX/485
      procuration; Morel, André
    - VINCENT (Nicolas) Maître Serrurier Rue de Cléry § Bail .., 1er juin 1725; MC/ET/XX/485
    - Mariage entre Henri Tabary, maître de danse de l'Académie royale, rue des Fossés-Saint-Victor, fils de défunts Noël, bourgeois de Paris, et Catherine Martin, et Marie Marguerite Harouy, fille de François, bourgeois de Paris., 11 juillet 1725; MC/ET/XX/485
      contrat de mariage; Fossés-Saint-Victor (rue des); Tabary, Henri; Tabary, Noël; Martin, Catherine; Harouy, Marie Marguerite; Harouy, François; danseur; enseignant
    - Godin (Denis Germain), marchand orfèvre joaillier, paroisse Saint-Eustache. § Extrait d'inhumation .., 30 juillet 1725; MC/ET/XX/485
      extrait d'acte; acte d'état civil; Godin, Denis Germain
  - Minutes. 1725, août - décembre, août - décembre 1725; MC/ET/XX/486
    - Contrat de mariage comportant dans le mémoire des biens meubles apportés par les époux des tapisseries des Flandres dont une à personnages représentant Gombault et Macé., 15 août 1725; MC/ET/XX/486
      contrat de mariage
    - DAMOUR (Claude Gabriel) Marchand tapissier Rue de la Verrerie § Bail de Tapisserie .., 29 août 1725; MC/ET/XX/486
    - Godin (Denis Germain), marchand orfèvre, rue du Four § Bail .., 7 septembre 1725; MC/ET/XX/486
    - BARON (Jean) Lapidaire joaillier Place Dauphine § Dépôt de procuration., 25 octobre 1725; MC/ET/XX/486
      procuration; Baron, Jean
    - BENNEAULT (Pierre) Maître peintre de l'Académie de Saint-Luc Rue de Clery § Bail .., 9 novembre 1725; MC/ET/XX/486
      bail; Benneault, Pierre
    - Prévost (Pierre), marchand orfèvre § Notoriété de procuration .., 23 novembre 1725; MC/ET/XX/486
      procuration; Prévost, Pierre
    - LASNIER (Claude), Maître peintre § Notoriété et procuration .., 23 novembre 1725; MC/ET/XX/486
      procuration; Lasnier, Claude
    - Mariage de la fille de Pierre Haizé, sculpteur des bâtiments du roi., 5 décembre 1725; MC/ET/XX/486
      contrat de mariage; Haizé, Pierre; sculpteur
    - Godin (Germain), orfèvre joaillier, rue du Four § Mariage .., 5 décembre 1725; MC/ET/XX/486
      contrat de mariage; Godin, Germain
    - CHARLIER (Jean) Maître maçon Saint-Denis § Remariage de la veuve de .., 17 août 1728; MC/ET/XX/486
      Charlier, Jean
  - Minutes. 1726, janvier - juin, janvier - juin 1726; MC/ET/XX/487
    - LE HECQ (Jacques) Tapissier Rue Aubry le Boucher. § Mainlevée .., 25 janvier 1725; MC/ET/XX/487
      Le Hecq, Jacques
    - GOUREGE (Henri) Maître menuisier Rue Gaillon § quittance .., 7 mars 1725; MC/ET/XX/487
      quittance; Gourege, Henri
    - ARNAUD dit JEANTY (Louis Maurice) Entrepreneur des travaux du roi - Rue des Vieux Augustins § Procuration Louis Maurice ARNAUD dit JEANTY, 12 avril 1725; MC/ET/XX/487
      procuration; Arnaud dit Jeanty, Louis Maurice
    - EGASSE (Guillaume) Maçon entrepreneur de bâtiments Houelles. § Décharge., 15 juin 1725; MC/ET/XX/487
      Egasse, Guillaume
    - PREVOST (Jean Baptiste), Peintre, Rue Montorgueil § Mariage de .., 16 juin 1725; MC/ET/XX/487
      contrat de mariage; Prevost, Jean Baptiste
    - Procuration concernant Pierre Alexis Delamair, architecte du roi, demeurant rue Montorgueil., 12 janvier 1726; MC/ET/XX/487
    - Durand (Pierre), maître peintre, rue Montorgueil § Obligation .., 22 janvier 1726; MC/ET/XX/487
      obligation; Durand, Pierre
    - GIROUX (Nicolas) Maître maçon Rue Cocatrix § Mariage de .., 24 janvier 1726; MC/ET/XX/487
      contrat de mariage; Giroux, Nicolas
    - Dépôt de pièces concernant Pierre Alexis Delamair, architecte du roi, demeurant rue Montorgueil., 12 février 1726; MC/ET/XX/487
      dépôt de pièces; Montorgueil (rue); Delamair, Pierre Alexis (1676?-1745); architecte
    - GODART (Pierre) Maître maçon § Dépôt de pièces .., 12 février 1726; MC/ET/XX/487
      Godart, Pierre
    - Echange par François Stiémart, peintre du roi, demeurant cours du vieux Louvre, 15 février 1726; MC/ET/XX/487
      échange; Louvre (palais du); Stiémart, François Albert (1680-1740); peintre
    - Charton (Etienne), peintre, rue de la Bûcherie § Constitution .., 13 avril 1726; MC/ET/XX/487
      constitution de rente; Charton, Etienne
    - PALIN (Philippe), Peintre, Rue Montorgueil § Mariage du beau fils de .., 16 juin 1726; MC/ET/XX/487
      contrat de mariage; Palin, Philippe
  - Minutes. 1726, juillet - décembre, juillet - décembre 1726; MC/ET/XX/488
    - DELAFONTAINE (Sulpice) Maître maçon grde rue faubourg Saint-Denis § Devis pour la reconstruction d'une maison par .., 6 juillet 1725; MC/ET/XX/488
      devis; Delafontaine, Sulpice
    - LAMERAY (Jean) Maître tapissier Rue Comtesse d'Artois § Constitution, 6 juillet 1725; MC/ET/XX/488
      constitution de rente; Lameray, Jean
    - DUBOIS (Nicolas) Maître Cartier papetier - Rue Saint Antoine § Mise en apprentissage du fils de .., 7 juillet 1725; MC/ET/XX/488
      contrat d'apprentissage; Dubois, Nicolas
    - BONNEAU (Charles) Maître maçon entrepreneur Rue des Egouts § Devis et marche passe par .., 20 juillet 1725; MC/ET/XX/488
      devis; marché; Bonneau, Charles
    - MONSELET (Joseph Guillaume) Maître et marchand tapissier Rue Michel le Comte. § Transport .., 7 août 1725; MC/ET/XX/488
      Monselet, Joseph Guillaume
    - Déclaration rapportée par Jean-Baptiste DUCLOS, comédien du roi., 9 août 1725; MC/ET/XX/488
      Théâtre XVIIIe siècle (395 actes), par Valérie Brousselle, Guillaume Nahon, Xenia Pamfilova, v. 1960-2000 (fichier papier entièrement dématérialisé; voir contexte dans le Plan d’orientation général - Notaires de Paris, guides thématiques du Minutier).
      Date de création de la notice: 2003
      déclaration; Duclos, Jean-Baptiste; acteur
    - Devis des ouvrages de maçonneries et autres à faire pour la reconstruction d'une maison sise rue de la Savaterie., 6 juillet 1726; MC/ET/XX/488
      devis; Savaterie (rue de la)
    - BOUQUET (Jacques) Maître Cartier Rue Montmartre § Mise en apprentissage chez .., 7 juillet 1726; MC/ET/XX/488
      contrat d'apprentissage; Bouquet, Jacques
    - CARTIER (apprentissage) § Mise en .. de DUBOIS (Nicolas) pour 4 ans, chez BOUQUET (Jacques) qui le nourri loge, couche, Blanchi, 7 juillet 1726; MC/ET/XX/488
    - LA CHAMBRE (Gaspard) Maître maçon Rue du Bout du Monde § Devis et marché passé par .., 20 juillet 1726; MC/ET/XX/488
      devis; marché; La Chambre, Gaspard
    - Déclaration rapportée par Adrienne LECOUVREUR., 9 août 1726; MC/ET/XX/488
      déclaration; Lecouvreur, Adrienne; acteur
    - Mariage de la fille de Pierre Cavin, peintre du roi, demeurant rue Montmartre., 28 septembre 1726; MC/ET/XX/488
      contrat de mariage; Montmartre (rue); Cavin, Pierre (1675?-1736); peintre
    - Mariage de Jean-Baptiste Robillon, maître sculpteur, demeurant rue de Bourbon., 27 octobre 1726; MC/ET/XX/488
      contrat de mariage; Bourbon (rue de); Robillon, Jean-Baptiste; sculpteur
    - ROBILLON (Etienne) Maître Sculpteur Rue du Boulon § Mariage du fils de .., 27 octobre 1726; MC/ET/XX/488
      contrat de mariage; Robillon, Etienne
    - Godin (Denis Germain), maître orfèvre, rue du Four § Création de pension viagère .., 11 décembre 1726; MC/ET/XX/488
      Godin, Denis Germain
  - Minutes. 1727, MC/ET/XX/489
    - Barbedor (Joseph de) maître horloger rue Saint-Antoine § Mariage de .., 5 janvier 1727; MC/ET/XX/489
      contrat de mariage; Barbedor, Joseph de
    - Renonciation de la femme de Pierre Alexis Delamair, architecte du roi, demeurant rue du Bout-du-Monde., 7 janvier 1727; MC/ET/XX/489
      renonciation; Bout-du-Monde (rue du); Delamair, Pierre Alexis (1676?-1745); architecte
    - Laumosnier (Etienne) marchand potier d'étain; rue Montmartre § Inventaire après décès de la femme de .., 27 janvier 1727; MC/ET/XX/489
      inventaire; Laumosnier, Etienne
    - Hubert (Jacques) maître serrurier place Maubert § Mariage de .., 14 février 1727; MC/ET/XX/489
      contrat de mariage; Hubert, Jacques
    - Olivier (Didier) maître serrurier rue des Fossés Montmartre § Mariage de la belle fille de .., 14 février 1727; MC/ET/XX/489
      contrat de mariage; Olivier, Didier
    - Langlois (Louis) maître serrurier à Paris § Mariage de la fille de feu .., 14 février 1727; MC/ET/XX/489
      contrat de mariage; Langlois, Louis
    - Godin (Denis Germain), marchand orfèvre, rue du Four § Vente et constitution, 15 février 1727; MC/ET/XX/489
      acte de vente; constitution de rente; Godin, Denis Germain
    - Inventaire après décès de la femme de Charles Miotte, secrétaire du roi, demeurant rue des Lions, avec de nombreux tableaux mentionnés estimés par Louis Mathieu Delafosse, peintre, sans noms d'auteurs., 6 mars 1727; MC/ET/XX/489
      inventaire après décès; Lions (rue des); Delafosse, Louis Mathieu; Miotte, Charles; peintre
    - Delafosse (Louis Mathieu), maître peintre; place Dauphine § Estime les tableaux; Inventaire après décès de Madame Miote, 6 mars 1727; MC/ET/XX/489
      inventaire après décès; Delafosse, Louis Mathieu; Miote (Mme)
    - Godin (Denis Germain), marchand orfèvre joaillier, rue du Four § Renonciation, 30 avril 1727; MC/ET/XX/489
      renonciation; Godin, Denis Germain
    - Halot (Etienne) entrepreneur juré expert de bâtiments à Paris § bail par la veuve de .., 5 juillet 1727; MC/ET/XX/489
      bail; Halot, Etienne
    - Philipon (Pierre) maçon au village de Lacaux, pays de la Marche § Vente de terre, 25 juillet 1727; MC/ET/XX/489
      acte de vente; Philipon, Pierre
    - Potain (Félix), maître menuisier, rue Neuve Saint-Roch § Constitution, 26 juillet 1727; MC/ET/XX/489
      constitution de rente; Potain, Félix
    - Cudville (Michel Etienne) maître maçon, entrepreneur de bâtiments rue Montmartre § alloué, 3 août 1727; MC/ET/XX/489
      Cudville, Michel Etienne
    - Contrat d'apprentissage pour 4 ans entre Jean Ledoux, bourgeois de Paris, et Pierre Levassor, maître peintre, au profit de Marc-Antoine Ledoux, âgé de 14 ans, fils de Jean., 14 août 1727; MC/ET/XX/489
      contrat d'apprentissage; Ledoux, Jean; Ledoux, Marc Antoine; Levassor, Pierre; peintre
    - Le Vassor (Pierre), maître peintre, rue Coquillière § apprentissage, 14 août 1727; MC/ET/XX/489
      contrat d'apprentissage; Le Vassor, Pierre
    - Mercier (Gilles) Sculpteur à Paris § Mariage du fils de feu .., 1er septembre 1727; MC/ET/XX/489
      contrat de mariage; Mercier, Gilles
    - Mercier (Jean Noel) Sculpteur rue Poissonnière § Mariage de .., 1er septembre 1727; MC/ET/XX/489
      contrat de mariage; Mercier, Jean Noel
    - Postel (René Daniel), maître peintre, grande rue du faubourg Saint-Denis § transaction, 7 octobre 1727; MC/ET/XX/489
      accord; Postel, René Daniel
  - Minutes. 1728, janvier - juin, janvier - juin 1728; MC/ET/XX/490
    - Serrier (Joseph) maître Serrurier rue du Cimetières Saint Nicolas des Champs § bail à .., 16 janvier 1728; MC/ET/XX/490
      bail; Serrier, Joseph
    - Leroy (Etienne Marcel) architecte rue du Bout du Monde § Notoriété aux dires de .., 7 février 1728; MC/ET/XX/490
      Leroy, Etienne Marcel
    - Transaction et obligation concernant Pierre Alexis Delamair, architecte, demeurant rue Montorgueil., 4 mars 1728; MC/ET/XX/490
      accord; obligation; Montorgueil (rue); Delamair, Pierre Alexis (1676?-1745); architecte
    - Consentement rapporté. Pierre Paris, maître de danse, rue du Bout-du-Monde., 24 avril 1728; MC/ET/XX/490
      ratification; Bout-du-Monde (rue du); Paris, Pierre; enseignant; danseur
    - Ranté (Jean) maître brodeur rues Poissonnière § Convention et abandonnement, 9 mai 1728; MC/ET/XX/490
      Ranté, Jean
    - Ranté (Joseph François) maître brodeur rue Saint-Denis § Convention et abandonnement, 9 mai 1728; MC/ET/XX/490
      Ranté, Joseph François
    - Ranté (Jean) maître brodeur rue Poissonnière § Mariage de .., 23 mai 1728; MC/ET/XX/490
      contrat de mariage; Ranté, Jean
    - Ranté (Jean) père; maître brodeur rue Poissonnière § Mariage du fils de .., 23 mai 1728; MC/ET/XX/490
    - Naure (Charles), maître peintre, rue Aumaire § désistement de plainte, 21 juin 1728; MC/ET/XX/490
      Naure, Charles
  - Minutes. 1728, juillet - 29 décembre, juillet - 29 décembre 1728; MC/ET/XX/491
    - ROGER (Nicolas) Sculpteur en bois. Rue de Grenelle § Brevet d'apprentissage -, 30 août 1728; MC/ET/XX/491
      contrat d'apprentissage; Roger, Nicolas
    - Menageot (Pierre Simon), maître menuisier, rue Meslay § Mainlevée .., 2 septembre 1728; MC/ET/XX/491
      mainlevée; Menageot, Pierre Simon
    - Coppin (Daniel), marchand orfèvre, quai des Orfèvre § Vente, 2 septembre 1728; MC/ET/XX/491
      acte de vente; Coppin, Daniel
    - BRUSEAU (Joseph) Marchand Tapissier Rue Tiquetonne § Notoriété .., 29 septembre 1728; MC/ET/XX/491
      Bruseau, Joseph
    - VILLEBIEN (Eustache) Maître tapissier Rue du Petit Bourbois § Mise en apprentissage chez .., 22 octobre 1728; MC/ET/XX/491
      contrat d'apprentissage; Villebien, Eustache
    - TAPISSIER (apprentissage de) § mise en .. de LEFEVRE (Adolphe) chez WILEBIEN (Eustache) qui le nourri, couche, pendant 6 ans, 22 octobre 1728; MC/ET/XX/491
    - Moilen (Laurent Gabriel Joseph), marchand orfèvre, quai des Orfèvres § Procuration .., 25 octobre 1728; MC/ET/XX/491
      procuration; Moilen, Laurent Gabriel Joseph
    - Leblond (Antoine), marchand orfèvre, rue Montmartre § Renonciation .., 29 octobre 1728; MC/ET/XX/491
      renonciation; Leblond, Antoine
    - TAPISSIER (apprentissage de.) § mise en .. de CORNET (Charles) pour 6 ans chez GERMAIN (Jean), 9 décembre 1728; MC/ET/XX/491
    - GARNIER (Nicolas) Maître menuisier Rue des Saints-Pères § Quittance et mainlevée .., 13 décembre 1728; MC/ET/XX/491
      quittance; Garnier, Nicolas
    - GERMAIN (Jean) Maître et marchand tapissier Hôtel de Pourponne § Mise en apprentissage chez...., 29 décembre 1728; MC/ET/XX/491
      contrat d'apprentissage; Germain, Jean
  - Minutes (actes imparfaits). 1701 - 1728, MC/ET/XX/492
    acte imparfait
    - DURANROYE (François Champagne) Maître menuisier en ébène Rue Neuve Saint-Eustache § Mise en apprentissage chez .., 23 mai 1701; MC/ET/XX/492
      contrat d'apprentissage; Duranroye, François Champagne
    - NICAU (André) Marchand Cartier Rue Neuve de Petits-Champs § Convention reconnue .., 25 avril 1703; MC/ET/XX/492
      Nicau, André
    - LE JEUNE (Benjamin) Maître Cartier Rue d'Anjou § Convention reconnue .., 25 avril 1703; MC/ET/XX/492
      Le Jeune, Benjamin
    - LE CAT (Jacques) Maître Cartier Rue Saint-Roch .. § Convention reconnue .., 25 avril 1703; MC/ET/XX/492
      Le Cat, Jacques
    - LABORNE (Michel) Maître Cartier Rue des Saints Pères § Convention reconnue .., 25 avril 1703; MC/ET/XX/492
      Laborne, Michel
    - DIONIER (Jean) Maître Cartier Rue Darnétal § Convention reconnue .., 25 avril 1703; MC/ET/XX/492
      Dionier, Jean
    - VILLERVAL (Toussaint) Maître Cartier Rue des Gravilliers § Convention reconnue .., 25 avril 1703; MC/ET/XX/492
      Villerval, Toussaint
    - DAUVERGNE (Antoine) Maître Cartier Rue de Seine § Convention reconnue., 25 avril 1703; MC/ET/XX/492
      Dauvergne, Antoine
    - CAMPROGET (Pierre Louis) Maître Cartier Rue Saint-Honoré § Convention reconnue .., 25 avril 1703; MC/ET/XX/492
      Camproget, Pierre Louis
    - PEZANT (Gilles) Maître Cartier Rue Michel le Comte § Convocation reconnue -, 25 avril 1703; MC/ET/XX/492
      Pezant, Gilles
    - OUYNET (Jean) Maître Cartier Rue Neuve de Petits-Champs § Convention reconnue -, 25 avril 1703; MC/ET/XX/492
      Ouynet, Jean
    - PELÉ (Pierre) Rue de la Verrerie Maître Cartier § Convention reconnue .., 26 avril 1703; MC/ET/XX/492
      Pelé, Pierre
    - LA BOISSE (Louis de) Maître Cartier Rue Saint Antoine § Convention reconnue .., 26 avril 1703; MC/ET/XX/492
      La Boisse, Louis de
    - DELARUE (Jean) Maître Cartier Rue Lévesque § Convention reconnue .., 26 avril 1703; MC/ET/XX/492
      Delarue, Jean
    - GUILLARD (Philippe) Maître menuisier; Rue LEVESQUE § Mise en apprentissage chez .., 6 septembre 1703; MC/ET/XX/492
      contrat d'apprentissage; Guillard, Philippe
    - Menuisier (apprentissage de) § Mise en .. de Dumay (Pierre) âge de 14 ans pour 6 ans, chez Guillard (Philippe), 6 septembre 1703; MC/ET/XX/492
      contrat d'apprentissage; Dumay, Pierre; Guillard, Philippe
    - Bail concernant François Cuissen, sculpteur ordinaire du roi, demeurant rue Feydeau., 28 mars 1704; MC/ET/XX/492
      bail; Feydeau (rue); Cuissin, François; sculpteur
    - MORIN (Antoine) Maître Cartier Rue Saint Paul § Ratification d'un acte .., 17 décembre 1706; MC/ET/XX/492
      Morin, Antoine
    - LEROY (Nicolas) Rue Neuve Saint-Honoré Maître Cartier § Ratification d'un acte .., 17 décembre 1706; MC/ET/XX/492
      Leroy, Nicolas
    - LE JEUNE (Benjamin) Maître Cartier Rue d'Anjou § Ratification d'un acte .., 17 décembre 1706; MC/ET/XX/492
    - LECAT (Jacques) Maître Cartier Rue Saint Roch § Ratification d'un acte .., 17 décembre 1706; MC/ET/XX/492
      Lecat, Jacques
    - LA BOISSE (Louis de) Maître Cartier Rue Saint-Antoine. § Ratification d'un acte .., 17 décembre 1706; MC/ET/XX/492
    - GIRARD (Charles) Maître Cartier Aubry le Boucher § Ratification d'un acte .., 17 décembre 1706; MC/ET/XX/492
    - DUMONTIER (Toussaint) Maître Cartier Rue Vieille rue du Temple § Ratification d'un acte .., 17 décembre 1706; MC/ET/XX/492
      Dumontier, Toussaint
    - DIONIER (Jean) Maître Cartier Rue Darnétal § Ratification d'un acte .., 17 décembre 1706; MC/ET/XX/492
    - DELARUE (Jean) Maître Cartier Rue Lévesque § Ratification d'un acte .., 17 décembre 1706; MC/ET/XX/492
    - VILLERVAL (Toussaint) Maître Cartier Rue des Gravilliers. § Ratification d'un acte .., 17 décembre 1706; MC/ET/XX/492
    - VILLAIN (Martin) Maître Cartier Rue du Bac § Ratification d'un acte .., 17 décembre 1706; MC/ET/XX/492
      Villain, Martin
    - VERNIER (Alexis) Maître cartier Rue de la Cossonnerie § Ratification d'un acte .., 17 décembre 1706; MC/ET/XX/492
      Vernier, Alexis
    - CRISTEL (Henry) Maître Cartier Rue de Grenelle § Ratification d'un acte, 17 décembre 1706; MC/ET/XX/492
      Cristel, Henry
    - THEVENET (Henry) Maître Cartier Versailles § Ratification d'un acte .., 17 décembre 1706; MC/ET/XX/492
      Thevenet, Henry
    - CAMPROGER (Pierre Louis de) Maître Cartier - Rue Saint Honoré § Ratification d'un acte .., 17 décembre 1706; MC/ET/XX/492
      Camproger, Pierre Louis de
    - BRANCHÉ (Jacques) Maître Cartier Rue des Boucheries § Ratification d'un acte .., 17 décembre 1706; MC/ET/XX/492
      Branché, Jacques
    - PEZANT (Gilles) Maître Cartier Rue Michel le Comte § Ratification d'un acte -, 17 décembre 1706; MC/ET/XX/492
    - OUYNET (Jean) Maître Cartier Rue Neuve des Petits-Champs § Ratification d'un acte., 17 décembre 1706; MC/ET/XX/492
    - NOYAL (Sauveur) Maître Cartier Rue Neuve Saint Meredic § Ratification d'un acte -, 17 décembre 1706; MC/ET/XX/492
      Noyal, Sauveur
    - NICAULT (André) Maître Cartier privilégié Rue des Petits-Champs § Ratification d'un acte .., 17 décembre 1706; MC/ET/XX/492
      Nicault, André
    - CHAPPU (Agnau François) Maître potier d'étain Faubourg Saint-Denis § Bail du .., 25 juillet 1708; MC/ET/XX/492
      bail; Chappu, Agnau François